【裁判字號】    96,交上訴,2629
【裁判日期】    970205
【裁判案由】    業務過失致死
【裁判全文】
臺灣高等法院臺中分院刑事判決      96年度交上訴字第2629號
上  訴  人  臺灣彰化地方法院檢察署檢察官
被      告  乙○○
選任辯護人  賴書貞律師
上列上訴人因被告業務過失致死罪案件，不服臺灣彰化地方法院
96年度交訴字第29號，中華民國96年8月24日第一審判決（起訴
案號：臺灣彰化地方法院檢察署96年度調偵字第10號），提起上
訴，本院判決如下：
    主  文
上訴駁回。
    事實及理由
一、本案經本院審理結果，認第一審判決認事用法及量刑均無不
    當，應予維持，並引用第一審判決書記載之事實、證據及理
    由（如附件）。
二、檢察官據告訴人請求提起上訴意旨略以：對照原審審理時播
    放之事故現場路口光碟片與被告所述，可證被告確有說謊，
    故堪認被告有闖紅燈，本件原審量刑過輕，爰依法提起上訴
    云云。經查，本件車禍地點即臺七十六線南岸道路與青雲路
    交岔路口，雖裝設有路口監視器，然均未能直接拍攝本件車
    禍之交岔路口，無法作為本件車禍判斷之依據，業據原審勘
    驗屬實（原審卷第28頁）。而證人張誌東於偵訊時雖先後證
    稱：「我的方向是綠燈，我當時要直行過去，就看到一臺計
    程車衝出來撞到機車，當時只聽到碰一聲，我還沒有通過，
    不知道機車是要走什麼方向，只知道計程車要走的方向衝過
    來是紅燈」、「我認為是被告闖紅燈，因為我騎腳踏車的方
    向是往前直行，是綠燈」等語（偵字卷第30頁、調偵字卷第
    10頁），然證人張誌東於偵訊時另證稱：「我當天要騎腳踏
    車去載我同學，聽到碰一聲，我以為是闖紅燈」、「車禍是
    在另一條路上發生的」等語（偵字卷第30頁、調偵字卷第10
    頁），再參酌卷附之現場照片（相字卷第13頁），可知證人
    張誌東於本件車禍發生當時，係騎乘腳踏車沿青雲路由北往
    南方向行駛，行至本件車禍交岔路口之前一個路口即臺七十
    六線北岸道路與青雲路交岔路口時，因聽聞本件車禍發生之
    撞擊聲，始抬頭注意該交岔路口之交通號誌；復觀以臺七十
    六線北岸與沿海路、青雲路，以及臺七十六線南岸與沿海路
    、員鹿路等四處路口之交通號誌設施，係為獨立控制運作，
    並非統一系統聯控，此有彰化縣警察局96年4月2日彰警交字
    第0960017290號函一紙（原審卷第60頁）在卷可考，則證人
    張誌東以其於本件車禍發生之後，在臺七十六線北岸道路與
    青雲路交岔路口所見之交通號誌，推測本件車禍發生當時臺
    七十六線南岸道路亦為紅燈，並進而認為係被告闖紅燈一節
    ，當屬證人張誌東個人推測之詞，依刑事訴訟法第160條規
    定，不得作為證據。又告訴人於本院審理時聲請傳喚事發當
    時在被害人對向路口停等紅燈之證人甲○○○到庭，經詢以
    「被害人發生車禍那天，你是否在對向等紅燈」時，該證人
    答稱：「沒有」（本院97年1月22日審判筆錄第3頁），是證
    人甲○○○既否認在場停等紅燈，自不能據此為不利被告之
    認定。此外，復無其他積極證據足證本件車禍發生當時，臺
    七十六線南岸道路與青雲路交岔路口之交通號誌情況，則被
    告或黃經究係何人闖紅燈，顯無從認定。檢察官上訴稱被
    告於偵查中稱計秒器尚有30秒時間，與原審勘驗彰化縣警察
    局鹿港分局所提供臺七十六線現場紅綠燈變換情形光碟之結
    果不符，遽論被告必有闖紅燈之違規云云，然對於燈號計秒
    器之記憶錯誤，與是否確有闖紅燈之事實，分屬二事，是檢
    察官此部分上訴所指顯屬速斷，要難採取。再者，被告於肇
    事後，在未被有偵查犯罪職權之機關或公務員發覺前，即親
    自撥打電話報警，並報明其為肇事人，而自首接受裁判，合
    於自首要件，得減輕其刑，原審復審酌本件犯罪所生危害，
    被告未與被害人家屬達成和解，犯後未能坦承犯行，被告無
    前科，素行尚佳，本件車禍之發生，被害人亦與有過失等一
    切情狀，量處被告有期徒刑十月，其認事用法及量刑，俱稱
    妥適，雖被告實質上僅須執行有期徒刑五月，惟係因本件犯
    罪時間在96年4月24日以前，無中華民國九十六年罪犯減刑
    條例第3條所定不得減刑情形，合於減刑條件，應減其宣告
    刑二分之一，併諭知易科罰金之折算標準所致，故檢察官上
    訴指稱原審量刑過輕云云，亦無可取。綜上，檢察官上訴所
    指各節，均無理由，應予駁回。
三、據上論斷，應依刑事訴訟法第373條、第368條，判決如主文
    。
本案經檢察官丙○○到庭執行職務。
中    華    民    國    97    年    2     月    5     日
            刑事第四庭    審判長法  官  洪  耀  宗
                                法  官  劉  登  俊
                                法  官  陳  欣  安
上列正本證明與原本無異。
如不服本判決應於收受送達後十日內向本院提出上訴書狀，其未
敘述上訴之理由者並得於提起上訴後十日內向本院補提理由書 (
均須按他造當事人之人數附繕本)。
                                書記官  阮  正  枝
中    華    民    國    97    年    2     月    5     日
附錄：
刑法第276條
因過失致人於死者，處二年以下有期徒刑、拘役或二千元以下罰
金。
從事業務之人，因業務上之過失犯前項之罪者，處五年以下有期
徒刑或拘役，得併科三千元以下罰金。


司法院資訊處製作；財團法人民間司法改革基金會備份。
